臺灣桃園地方法院民事判決　　　　　　　 96年度訴字第812號
原　　　告　乙○○
訴訟代理人　陳慶瑞律師
複　代理人　丙○○律師
被　　　告　百世合企業有限公司
法定代理人　甲○○
上列當事人間確認股東權不存在等事件，本院於民國96年10月18
日言詞辯論終結，判決如下：
    主  文
確認原告對被告之股東權不存在。
訴訟費用由被告負擔。
    事實及理由
一、按「確認法律關係之訴，非原告有即受確認判決之法律上利
    益者，不得提起之」，民事訴訟法第247 條定有明文，又「
    所謂即受確認判決之法律上利益，係指因法律關係之存否不
    明確，致原告在私法上之地位有受侵害之危險，而此項危險
    得以對於被告之確認判決除去者而言」，此有最高法院42年
    度台上字第1031號判例意旨可資參照。本件依被告之公司變
    更登記事項卡所示，原告確登記為被告公司之股東，而原告
    既以其並無出資為由起訴請求確認兩造間之股東權關係不存
    在，是兩造間就有無股東權關係之存否即屬不明確，原告就
    此自有可能因此而須負私法上之相關義務及可能之不利益，
    其在私法上之地位自有受侵害之危險，而此項危險並得以對
    於被告之確認判決除去之，是原告自有即受確認判決之法律
    上利益，其提起本件確認之訴，於法無違，合先敘明。
二、本件原告主張：其於民國96年3 月間接獲財政部國稅局通知
    原告為被告公司之股東，應繳納被告公司之稅捐等，嗣原告
    於96年4 月16日向經濟部抄錄被告公司之變更登記事項卡，
    始發現原告被登記為被告公司之股東，出資額新台幣300 萬
    元，惟被告從未親自或授權他人出資，亦未參加被告公司之
    股東會及受被告公司之盈餘分配，更不認識被告公司之董事
    及其餘股東，原告係遭人冒用其名義於被告公司設立或變更
    登記事項文件，原告確非被告公司之股東，爰依法聲明請求
    確認原告對於被告之股東權不存在。
三、被告則陳稱：對於原告請求之內容並無意見，且對原告起訴
    之事實表示自認。
四、按當事人主張有利於己之事實者，就其事實有舉證之責任，
    民事訴訟法第277條第1項定有明文，又確認法律關係不存在
    之訴，如被告主張其法律關係存在時，應由被告負舉證責任
    ，有最高法院42年台上字第170 號判例意旨可資參照。次按
    當事人主張之事實，經他造於準備書狀內或言詞辯論時或在
    受命法官或受託法官前自認者，無庸舉證，民事訴訟法第27
    9 條第1 項定有明文。經查，原告係請求確認如訴之聲明所
    示之法律關係不存在，揆諸首開說明，倘被告主張前揭法律
    關係存在，自應由被告負舉證責任。又原告主張之事實，業
    據其提出被告之公司變更登記事項卡為證，且被告於本院96
    年10月18日言詞辯論期日亦對原告起訴之事實表示自認，是
    原告主張其並未對被告公司出資，亦未參加被告公司之股東
    會及受被告公司之盈餘分配等情應屬可採。從而，原告請求
    確認其對於被告之股東權不存在，洵屬有據，應予准許。
五、據上結論，本件原告之訴為有理由，依民事訴訟法第78條，
    判決如主文。
中　　華　　民　　國　　96　　年　　10　　月　　31　　日
                  民事第一庭    法　官　林哲賢
上為正本係照原本作成。
如對本判決上訴，須於判決送達後20日內向本院提出上訴狀。
中　　華　　民　　國　　96　　年　　11　　月　　6 　　日
                                書記官  游  誼
